臺灣高等法院臺中分院刑事判決　　94年度重上更(一)字第97號
上　訴　人
即　被　告　丁○○
　　　　　　己○○
選任辯護人　鄭秀珠　律師
上列上訴人因搶奪案件，不服臺灣臺中地方法院90年度訴字第40
7號中華民國90年4月13日第一審判決（起訴案號：臺灣臺中地方
法院檢察署89年度偵字第19897號），提起上訴，判決後經最高
法院發回更審，本院判決如下：
    主 　 文
原判決關於丁○○竊盜、搶奪及定應執行刑部分，與己○○部分
均撤銷。
丁○○被訴竊盜、搶奪部分均無罪；己○○無罪。
    理 　 由
一、公訴意旨略以：丁○○與己○○基於犯意聯絡，意圖為自己
    不法之所有，於民國89年11月21日，在台中縣太平市某地計
    畫搶奪他人財物揮霍，旋於（一）89年11月21日夜間19時許
    ，先由己○○在台中縣太平市○○路41號附近，以自備鑰匙
    竊取丙○○之OBJ-295號機車，作為飛車行搶之工具，其等
    得手後，即以輪流騎載飛車搶奪之方式，連續於（二）89年
    11月21日19時50分許，至台中市○○路與榮華街口，搶奪戊○○內有身分證、印章、信用卡、金融卡、行動電話及現金
    新台幣（下同）二千元之皮包，得手後，又於（三）稍晚之
    20時許，至台中市○○區○○路36之2號前，搶奪甲○○內
    有一萬餘元、二張身分證、眷保卡、印章、存摺二本及NOKI
    A3210（序號000000000000000）行動電話一支之皮包。復於
    （四）不詳時地，搶奪不詳年籍者所有之NOKIA6150（序號
    000000000000000）行動電話一支。嗣經警於89年12月7日20
    時許，在台中縣太平市○○路118號住處，搜得前揭來路不
    明之NOKIA6150行動電話後，丁○○主動供出上情及贓物流
    向，警方循線至己○○處逮捕己○○，己○○供述犯行，並
    在於不知情下以八百元向丁○○購得行動電話之蘇文南處搜
    得NOKIA3210（序號000000000000000，起訴書記載00000000
    00000）處搜得甲○○遭搶之行動電話一支，始知上情，因
    認被告丁○○與己○○共同涉犯刑法第320條第1項、第325
    條第1項之罪嫌云云。
二、公訴意旨認上訴人即被告（以下稱被告）丁○○、己○○涉
    犯上開罪嫌，係以下開證據及推論為其論據：(一)被告二人於
    警訊及檢察官歷次偵查中均坦承犯行；(二)被害人丙○○、戊○○及甲○○指訴明確；(三)並有贓物領據一紙、照片四張、
    搜索扣押證明筆錄及扣押物品清單附卷可資；(四)被告丁○○
    及己○○素無冤仇，關係良好，丁○○尚無誣陷己○○之必
    要；(五)被告丁○○及己○○偵查中均稱警方無刑求情形，被
    告劉志明竟能於因丁○○主動供述案情被捕後，在警訊及偵
    查中與被告丁○○供述一致；(六)被告丁○○將搶得之NOKIA3
    210（序號000000000000000，起訴書記載0000000000000）
    行動電話，販售予蘇文南之事實，亦據被告丁○○供明，核
    與證人蘇文南所述相符，並有搜索扣押證明筆錄足稽，若非
    被告二人行搶後分贓，並將贓物脫售，證人蘇文南豈可能從
    被告丁○○之手買得被害人甲○○遭搶之行動電話。據此足
    徵被告二人先前坦承犯行與事實相符，其等嗣後翻異前供，
    不外卸責之詞，不足採信。
三、惟按犯罪事實應依證據認定之，無證據不得認定犯罪事實，
    刑事訴訟法第154條第2項定有明文；又不能證明被告犯罪或
    其行為不罰者，應諭知無罪之判決，復為同法第301條第1項
    所明定。而告訴人之告訴，係以使被告受刑事訴追為目的，
    是其陳述是否與事實相符，仍應調查其他證據以資審認；又
    刑事訴訟上證明之資料，無論其為直接或間接證據，均須達
    於通常一般人均不致有所懷疑，而得確信其為真實之程度，
    始得據為有罪之認定，若其關於被告是否犯罪之證明未能達
    此程度，而有合理懷疑存在，致無從形成有罪之確信，依「
    罪證有疑，利於被告」之證據法則，即不得遽為不利被告之
    認定，最高法院就此著有52年台上字第1300號、76年度台上
    字第4986號判例可資參照。
四、訊據被告丁○○、己○○均堅決否認有上開犯行，被告己○○辯稱：並未下手竊盜丙○○所有機車，亦未下手搶奪戊○○、甲○○二人之財物，於警訊中承認有搶奪戊○○、甲○○二人之財物，係因承辦警員刑求等語；被告丁○○亦辯稱
    ：並未下手竊盜丙○○所有之機車，亦未下手搶奪戊○○、
    甲○○二人之財物，亦係因承辦警員刑求，始於警訊中承認
    搶奪，而出售予蘇文南之行動電話，係與林美如於89年11月
    21日下午8、9時許，在臺中市○○路「林新醫院」前拾獲，
    並非搶奪取得等語。
五、本件係被害人甲○○於89年11月21日20時許，在台中市○○
    區○○路36之2號前，遭騎OBJ-295號之機車搶奪後，至台中
    市警察局第四分局何安派出所報案，嗣該報案資料轉台中市
    警察局第四分局再轉台中市刑警隊三組，並經警政署通報全
    國，偵查員自台中市刑警隊三組取得相關資料分析後，認為
    搶匪可能仍在使用被害人甲○○之行動電話，即先行查出該
    行動電話的序號內碼，並函查民營電話公司，以知悉使用者
    之行動電話號碼。嗣發現該手機被搶後有三門號在使用，一
    為被告丁○○之女友林美如，以0000000000號SIM卡在龍井
    地區使用，另一為設籍台南之林雅敏，以0000000000號SIM
    卡在美華西街附近使用，另一為廖俊賓以0000000000號在雲
    林縣虎尾地區使用。即以此研判被告丁○○涉有嫌疑而申請
    搜索票，於89年12月7日20時許搜索被告丁○○住處，於被
    告丁○○身上查獲NOKIA廠牌，型號6150、序號00000000000
    0000號行動電話一支，及改造手槍一支（此部分未據上訴）
    ，因認被告丁○○涉有嫌疑而將之逮捕。並據上開機車車牌
    號碼搜索丙○○台中縣太平市○○路5巷1號住處。嗣再依據
    被告丁○○之供述，於89年12月7日22時30分許，至被告己○○位於台中縣太平市○○路德利93號（現門牌整編為台中
    縣太平市○○路96號）住處，將之一併帶回偵辦，並據甲○○、戊○○之證詞，認被告涉嫌於89年11月21日犯搶奪罪；
    依丙○○之證詞，認被告二人涉嫌於同日犯竊盜，業據證人
    即偵查員彭乾福與陳銘棟於本院上訴審調查時證述明確（見
    本院上訴卷第216頁、第240頁），並有台灣大哥大股份有限
    公司之傳電話使用資料（見台中市警察局刑案偵查卷宗，有
    影印卷）附卷可憑。
六、經查：
  (一)證人甲○○於89年12月8日警詢時，陳稱：「89年11月21日
    晚上20時，在台中市○○區○○路36之2號前，騎機車要去
    看病人，被二名頭戴半罩式深色安全帽，騎一部OBJ-295深
    色重機車，由我右後方過來，騎車歹徒身材較矮，坐於後方
    歹徒身高較高，用左手搶走我置於機車踏板上之黑色皮包後
    往文心路方向逃逸。我皮包內現金約有一萬多元、身分證（
    我先生林朝財及我的）二張、眷保卡、印章（我及我先生）
    、行動電話0000000000（序號00000000000000）NOKIA3210
    型、鐵灰色手機乙支，門號當夜就報停。一本我弟弟「毛文
    誠」台灣中小企銀存摺（內無存款）、一本雲林縣林內鄉郵
    局我母親「毛蔡麗雲」存摺（沒什麼存款）。」（見偵查卷
    第20頁正反面）。嗣於90年6月7日本院上訴審訊問時，證稱
    ：當天行經台中市○○區○○路往市區○○路騎乘機車，我
    靠右行駛，有二人也靠右行駛他們靠近我碰一下我手把，後
    座的人把我置放於機車腳踏板上之皮包一只拿走，我追了一
    下但他們有二個人不敢接近，我有看車牌OBJ295號，我打電
    話報警。我也去警局作筆錄。後來警察找到手機等語（見本
    院上訴卷第57頁）。惟查卷附之台中市警察局重大刑案通報
    單，並未記載搶嫌所騎乘之機車車號（見警卷第38頁反面）
    ，又無甲○○之報案紀錄或筆錄可參，又依OBJ-295號機車
    車籍作業系統-查詢認可資料（見警卷第77、78頁），台中
    市警察局刑警隊二於89年12月6日15時10分查詢時，該車並
    無失竊紀錄，且警卷內亦無於該日同一時間查詢失竊紀錄之
    資料（按該卷內第96、97頁所附之車輛竊盜、車牌失竊資料
    個別查訊報表-查詢認可資料，係於90年11月26日12時01分
    查詢者，並非案發當時查詢者，附此說明），則本件警方係
    如何得知該機車為住於台中縣太平市○○里○○路5巷1號之
    丙○○所失竊者，尚有可疑。丙○○於89年12月8日經台中
    市警察局刑警隊小隊長製作筆錄，丙○○證稱：該OBJ-295
    號機車係伊所有，於89年11月21日22時下樓時，發現機車不
    見了，有到新平派出所報案。89年12月1日新平派出所通知
    領回等語（見偵查卷第21頁）。但偵查卷內均無丙○○之報
    案資料與贓物領據，本院上訴審因向台中縣霧峰分局函調上
    開機車失竊之報案資料及贓物領據。霧峰分局檢送丙○○之
    89 年11月30日失竊報案筆錄、89年12月1日領回失竊機車偵
    訊筆錄、車輛竊盜車牌失竊資料個別查詢報表（見本院上訴
    卷第91至95頁），均顯示丙○○之上開機車係於89年11月29
    日晚在太平市○○路41號前失竊。證人丙○○於90年8月23
    日本院上訴審調查時，亦先明確證稱：「（遺失當天或翌日
    去報案？）（機車失竊）翌日（即30日）我去報案。那天我
    沒有出門，到晚上八點要出去才發現機車不見了，我第二天
    下午去報案，順便聲請身分證，發現遺失的前一天我還有用
    機車。我去太平分駐所報案時沒有作筆錄，我報案隔日早上
    警察說找到車子我才去警察局作筆錄的。筆錄時間是找到車
    子後叫我去領車子才做的。」等語（見本院上訴卷第165頁
    ），即證稱其機車係於89年11月29日失竊。丙○○於89年12
    月8日警訊時卻證稱係於89年11月21日失竊，與上開報案資
    料及本院上訴審所為之證詞不符。但丙○○於89年2月8日所
    製作之筆錄，係因有歹徒騎其所有之上開機車於89年11月21
    日晚搶奪財物，經搜索後製作，自係有意規避，而稱係於89
    年11月21日失竊。但依上開之證據，應認丙○○於報案時及
    本院上訴審所為之證詞，可以採信，即應認丙○○上開機車
    係於89年11月29日失竊。被告二人並未於89 年11月21日竊
    取丙○○上開機車。自亦不可能於89年11月21 日晚騎用該
    機車搶奪戊○○、甲○○之財物。另丙○○於本院上訴審調
    查時，提示其89年12月8日之筆錄後，始改口稱其機車係89
    年11月21日被竊，與上開報案資料，不相符合，亦有瑕疵。
    實難認其OBJ-295號機車有於89年11月21日失竊之事實，丙○○上開證詞，顯不得為被告行竊機車之證據。
  (二)被告丁○○於89年12月7日在警訊中就行搶過程所供述之內
    容：「我與己○○以乘機車下手搶奪單身婦女，於89年11月
    21日下午19時至21時許在台中市區行搶，詳細地點我不知道
    ，邊騎邊搶。」；「（由何人騎機車，何人下手行搶？共犯
    下幾件搶奪案件？）我與己○○輪流騎輪流搶，共搶了五件
    。」；「（你與己○○共同搶奪他人財物共獲多少財物？如
    何分贓？）我與己○○共同搶奪所得約新台幣伍萬元，行動
    電話四支，我分得金錢約二萬五千元，行動電話手機兩支32
    10及6150。」等語（見偵查卷第15頁）。與被告己○○於89
    年12月7日在警訊中所供：「我們二人由太平市經台中市○○○路，然後我至漢口路四段、永興街326之2號前，由我坐
    後座下手行搶婦女皮包，得手約新台幣參萬元許，然後由崇
    德路又轉至北平路四段116號前，將該搶得之皮包及證件等
    棄置於金爐桶內，這期間，我們沿路搶奪婦女之皮包計五件
    ，得到行動電話手機六支，現金新台幣參萬元許。另證件則
    沿路丟棄。」；「我共分得行動電話手機（牌號不詳）四支
    ，現金壹萬伍仟元，其餘由丁○○拿走計行動電話手機二支
    ，現金壹萬伍仟元許。」等語（見偵查卷第17頁反面），就
    所得金額及行動電話支數均互不一致，已有可疑。且被告丁○○於89年12月21日檢察官第二次訊問時起，即堅決否認涉
    案，並辯稱手機係與證人即其女友林美如於89年11月21日下
    午8、9時許，在台中市○○路『林新醫院』前拾獲，並非搶
    奪取得。（見偵查卷第74頁反面至75頁、本院上訴卷第55頁
    ）。被告己○○亦於90年1月15日檢察官訊問時起，堅決否
    認涉案（見偵查卷第89頁）。另己○○於89年12月12月7至8
    日警訊時供稱：於89年11月21日與丁○○出發行搶前，先至
    其住處附近竊取OBJ-295號機車（見偵查卷第17頁）。但上
    開機車係於89年11月29日失竊，已如前述。己○○所為於89
    年11月21日晚在其住處附近竊機車之自白，即與事實不符。
    上開被告丁○○、己○○之自白，均有瑕疵，不能據被告犯
    罪之證據。
  (三)證人即被害人戊○○於89年12月8日下午經台中市警察局刑
    警隊小隊長於戊○○住處製作偵訊筆錄，戊○○指稱：「89
    年11月21日19時50分左右，在台中市○○路與榮華街口，被
    左後方來的歹徒二人騎機車搶走我腳踏板上的手提包，車號
    與詳細容貌都不知道，因為我車子摔倒了。」；「（你被搶
    了那些財物）我皮包內的證件、身分證、印章、支票、信用
    卡、金融卡、行動電話機等及一些金錢二仟元左右。」「皮
    包後來歹徒搶第二個小姐時，在西屯路、重慶路時，我的皮
    包掉在地上，除了現金外，其餘的東西、證件都還在皮包內
    ，被另一個被搶的小姐將我的手提包送到何安派出所，由何
    安派出所通知領回來。」「我有到第二分局育才派出所報案
    。」（見偵查卷第19頁反面）證人戊○○證稱有至台中市警
    察局第二分局育才派出所報案，且至台中市第四分局何安派
    出所領回除了現金外之被搶物品。但遍查警卷、偵查卷、原
    審卷，並無戊○○之報案筆錄，亦無贓物領據等資料可資查
    證。本院上訴審因於90年5月29日發函台中市警察局第二分
    局、第四分局檢送戊○○之報案資料及贓物領據過院。台中
    市第二分局方於90年6月19日檢送記載戊○○於89年11月21
    日21時50分在育才派出所製作之偵訊筆錄過院；台中市第四
    分局則迄未撿送戊○○領回贓物之贓物領據過院。上開戊○○89年11月21日於育才派出所製作之偵訊筆錄，戊○○稱；
    「（因何故來所報案？能否將經過詳述之？）我於89年11月
    21日下午19時50分許，行經健行路與益華街口時，當時我騎
    乘KYE-118重機，突然有一部機車（車型、車號均不詳）由
    後乘我不注意，搶走我置放在機車踏板上之皮包，並迅速往
    健行路、三民路口逃逸。」；「（你是否有認清歹徒幾人？
    車號？）因一時不注意，所以未留意歹徒幾人及何車號。」
    並於被訊問人電話欄記載「（04）0000000、0000-000000」
    （見本院上訴卷第75頁）。上開戊○○相距十七日製作之二
    筆錄，有下列矛盾之處：1.戊○○機車是否有倒地，於育才
    派出所報案時並未指述機車倒地；於刑警隊製作筆錄時則指
    稱其機車被撞倒。2.被搶之財物，於育才派出所僅稱損失現
    金二千元、摩拖蘿拉小海豚手機一支；於刑警隊時，則稱被
    搶一皮包，皮包內有身分證、印章、支票、信用卡、金融卡
    、行動電話手機及一些金錢二千元左右。3.行搶之人有幾人
    ，於育才派出所稱一時不注意，所以未留意歹徒幾人？及何
    車號？於刑警隊製作筆錄時，則稱：歹徒二人騎機車。就上
    開事項之指述，均有不同，其證詞非無瑕疵。且戊○○於本
    院上訴審調查時，亦證稱：未見到歹徒，伊跌倒再起來，沒
    有見到歹徒，不知道歹徒有幾人（見本院上訴卷第287頁）
    ，戊○○無法指認被告二人是否為行搶之人。因此台中市警
    察局於89年12月8日所制作之戊○○筆錄，即有重大瑕疵，
    自難憑採。又戊○○於91年1月4日本院上訴審調查時，證稱
    ：被搶之手機號碼為0000-000000號，於第二天被路人撿到
    ，才通知取回。但戊○○於89年11月21日21時50分至育才派
    出所報案時，仍以上開剛被搶尚未找回之0000-000000號手
    機為聯絡電話，有上開筆錄可憑。0000-000000號手機係戊○○於88年8月20日領用迭今，亦有遠傳電信股份有限公司
    傳真函可憑（見本院上訴卷第191頁）。戊○○係指稱於89
    年11月21日19時50分被搶行動電話等物，於被搶後二小時之
    同日21時50分製作報案筆錄，竟以二小時前被搶尚未尋獲之
    行動電話為聯絡電話，不合情理，亦有可議。且89年11月21
    日21時50分之偵訊筆錄，係本院上訴審經命檢送，始送本院
    ，是否與事實相符，不能無疑。又戊○○既稱何安派出所於
    其被搶後十分鐘即通知其前去領回失物，依正常作業程序，
    何安派出所應會對其製作筆錄，並請其簽據贓物認領保管單
    以供查核。但經本院上訴審二次函催台中市警察局第四分局
    ，請其將證人戊○○領回手提包之贓物領據檢送過院參辦（
    見本院上訴卷第41頁、第126頁），均未獲回覆。是依現存
    之證據，不能證明被告二人有搶奪戊○○之犯行。
  (四)證人即被害人甲○○雖於89年12月8日警訊時，指稱：「我
    於89年11月21日晚上20時，在台中市○○區○○路36之2號
    前，騎機車要去看病人，被二名頭戴半罩式深色安全帽，騎
    一部OBJ-295深色重機車歹徒，由我右後方過來，騎車歹徒
    身材較矮，坐於後方歹徒身高較高，用左手搶走我置於機車
    踏板上之黑色皮包，後往文心路方向逃逸。」；「（你被搶
    皮包內有何財物？歹徒用何手法行搶？有無以刀械或槍枝行
    搶？）我皮包內現金約有一萬多元，身分證（我先生林朝財
    及我的）二張，眷保卡、印章（我及我先生）、行動電話
    0000000000（序號000000000000000）、NOKIA3210型、鐵灰
    色手機乙支、門號當夜就被停。一本我弟弟『毛文誠』臺灣
    中小企銀存摺（內無存款）、一本雲林縣林內鄉郵局我母親
    『毛蔡麗雲』存摺（沒什麼存款）。歹徒是從後面悄悄逼近
    ，由我右後方，用摩托車輕撞我的機車，由後方高瘦歹徒用
    左手出手搶走我的皮包。未發現用槍枝或刀械行搶。」等語
    （見偵查卷第20頁反面）；並經警請其於指認室指認後，再
    稱：「（警方通知妳於指認室，指認歹徒『丁○○』‥‥『
    己○○』‥‥是否就是行搶妳財物之人？）是的，就此二人
    沒錯，由矮的『己○○』騎機車，高的『丁○○』坐於後座
    ，下手行搶，因為後方瘦高的歹徒行搶時，差點掉下摩托車
    ，搶完我後，又坐上去，所以我記得很清楚。」等語（偵查
    卷第20頁反面）。但：1.甲○○於本院上訴審調查時證稱：
    「（你認為歹徒就是現場剛剛的被告？他們當時都有帶安全
    帽如何能指認？）是，沒有錯，因當時前面的人我沒有看到
    臉，後面的被告搶時有快要掉下來，腳踏地後又再跳上機車
    ，後面那個人有轉頭來對著我笑。在警察局時我看體型，臉
    形都很像，歹徒約一百七十公分左右。」；「比較矮的那位
    被告己○○是坐在後座搶我的人。」（見本院上訴卷第57頁
    至58頁）與先前之指認完全相反，已有瑕疵。2.甲○○於89
    年12月8日台中市警察局刑警隊三組訊問時，陳稱：「（妳
    當時有無報案？）我當時有追呼搶劫，同一時段前半小時有
    一婦女亦被此二名歹徒行搶，因該二名歹徒搶我時，掉了前
    次搶的皮包，被人撿到，由受理我報案那警察通知該被害人
    （保險員）來領那皮包，所以我知道。」等語（見偵查卷第
    20頁反面）。依其所述，在案發後應曾至台中市警察局第四
    分局何安派出所報案，然本院上訴審二次函催台中市警察局
    第四分局，請其將證人甲○○之報案筆錄送院參辦（見本院
    上訴卷第41頁、第126頁），亦均未獲回覆。且依卷附之台
    中市警察局重大刑事案件通報單所示，案情摘要欄內，並無
    任何關於行搶機車車號或被搶手機型號之記載，又無原始報
    案筆錄（按指被搶後及時報案之筆錄，而非指查獲被告後所
    制作之被害人筆錄）及報案資料可知參考，自難憑空臆測及
    係被告等所搶奪者。3.甲○○於本院上訴審證稱：上開序號
    000000000000000號之手機，係直接向行動電話公司申請購
    買為原裝新品。由伊與先生林朝財共同使用，不認識廖俊賓
    ，亦未借予廖俊賓或他人使用該手機，已經掉到海裡遺失了
    等情，（見本院上訴卷第276頁），廖俊賓亦證稱未使用該
    手機（見本院上訴卷第319頁）。台灣大哥大股份有限公司
    之傳真函謂：上開手機，曾經有0000000000、0000000000、
    0000000000等行動電話門號插卡使用（見本院上訴卷第311
    、312頁、傳真函見台中市警察局刑案偵查卷宗第57頁）。
    而0000000000係林雅敏申領使用、00 00000000係林美如申
    領使用，0000000000則為廖俊賓於88年8月23日租用，有台
    灣大哥大股份有限公司之傳真函可憑（台中市警察局刑案偵
    查卷第57至61頁）。被告丁○○供稱：有使用其女友林美如
    之SIM卡；林雅敏係其朋友女友，有將上開手機借其使用（
    見本院上訴卷第258頁）。依上開台灣大哥大股份有限公司
    之資料，廖俊賓之0000000000行動電話門號曾插用上開手機
    使用，但甲○○竟證稱該手機為原裝新品，未曾借予廖俊賓
    使用；廖俊賓亦證稱未使用該手機。證人甲○○、廖俊賓之
    證詞，與上開證據資料明顯有矛盾，不能認甲○○之證詞與
    事實相符，而可採信。
  (五)又證人林美如於原審及本院上訴審調查時均證稱：「（有無
    看過丁○○有一支諾基亞3210之行動電話？）有。」；「（
    這支電話是從何而來？）我跟他一起在路上撿到的。」；「
    （撿到之日期？）89年11月下旬在一家醫院附近，位於台中
    市○○路，約晚上8、9點左右。」（見原審卷第73頁、本院
    上訴卷第145頁），核與被告丁○○所辯情節相符。而被告
    丁○○供稱，該手機嗣後以八百元出售予證人蘇文南等情，
    亦經證人蘇文南於偵審中證述屬實（見偵查卷第23頁反面、
    原審卷第39至40頁、本院上訴卷第270頁），被告丁○○所
    辯，應可採信。且證人潘國強於90年7月9日本院上訴審調查
    時證稱：「（有幫人代檢車輛？）有。代替客人開車去監理
    所或驗車行代驗車輛。」；「（車何人交的？）是丁○○開
    來的。是89年11月21日早上10點多開來。當天晚上8點左右
    丁○○來開車開走。」（見本院上訴卷第85頁至86頁），復
    有公路局台中區監理所委託億和汽車代檢公司車輛檢驗紀錄
    表在卷可查，亦可為被告丁○○案發當時並不在現場之證明
    。
  (六)警方在被告丁○○住處，雖搜得NOKIA廠牌，型號6150、序
    號000000000000000號之行動電話一支，然經本院上訴審向
    內政部警政署電信警察隊函詢，該行動電話之持有人及門號
    各為何，電信警察隊第二中隊則以90年9月7日電警二刑90字
    第500869號函覆稱：案經本中隊向台灣大哥大及和信等兩家
    電信公司查詢結果，於89年6月至12月間，無該手機使用資
    料，另據遠傳、東信及中華電信等參家電信公司表示，因所
    查資料已逾該公司之電腦資料保存期限（六個月），因此無
    法提供資料等語（見本院上訴卷第178頁），則該手機之所
    有人即使用人究為何人，既屬無法查明，自不得認定該手機
    亦係被告等搶奪所得。
七、綜觀全卷，本件在檢察官起訴之前，並無任何被害人之原始
    報案筆錄、資料可查，而是在本院上訴審一再函催之下，始
    行檢送，且被害人丙○○、戊○○之警訊筆錄又非於失竊或
    被搶後第一時間所作之原始筆錄，而係本院函調後始出現者
    ，所述內容亦難認與事實相符。則本件檢察官所舉各項證據
    證，相互矛盾，漏洞百出，自難遽採為認定被告丁○○、己○○共同涉有竊盜、搶奪等犯行之證據。此外，本院查無其
    他積極證據，足以證明被告等涉有竊盜、搶奪等犯行、被告
    等之犯罪不能證明，原審未詳細審酌上情，對被告等就此部
    分為科刑之判決，尚有未洽。被告等上訴意旨，就此部分否
    認犯罪，並據以指摘原審判決不當，非無理由，應由本院將
    原審判決上開部分予以撤銷，另為無罪之諭知。
據上論斷，應依刑事訴訟法第369條第1項前段、第364條、第301
條第1項，判決如主文。
本案經檢察官乙○○到庭執行職務。
中　　華　　民　　國　　94　　年　　11　　月　　10　　日
                刑事第五庭　審判長法　官　袁　從　楨
                                  法　官　姚　勳　昌
                                  法　官　郭　同　奇
上列正本證明與原本無異。
檢察官得上訴。
被告不得上訴。
如不服本判決應於收受送達後十日內向本院提出上訴書狀，其未
敘述上訴之理由者並得於提起上訴後十日內向本院補提理由書（
均須按他造當事人之人數附繕本）。
                                  書記官　陳　玫　伶
中　　華　　民　　國　　94　　年　　11　　月　　10　　日
　　　　　　　　　　　　　　　　　　　　　　　　　　　Ｉ
